# 请教陈版取得政府搬迁补偿款

提问人：hsj20082857 时间：2016-12-27 19:05:29
请教陈版： 财政部 关于企业收到政府拨给的搬迁补偿款有关财务处理问题的通知 财企[2005]123号 二、企业在搬迁和重建过程中发生的损失或费用，区分以下情况进行处理： （一）因搬迁出售、报废或毁损的固定资产，作为固定资产清理业务核算，其净损失核销专项应付款；
根据财政部关于印发企业会计准则解释第 3 号的通知财会[2009]8号文 答：企业因城镇整体规划、库区建设、棚户区改造、沉陷区治理等公共利益进行搬迁，收到政府从财政预算直接拨付的搬迁补偿款，应作为专项应付款处理。其中，属于对企业在搬迁和重建过程中发生的固定资产和无形资产损失、有关费用性支出、停工损失及搬迁后拟新建资产进行补偿的，应自专项应付款转入递延收益，并按照《企业会计准则第 16 号——政府补助》进行会计处理。企业取得的搬迁补偿款扣除转入递延收益的金额后如有结余的，应当作为资本公积处理。
感觉两个文件对因搬迁而发生的固定资产损失处理不同呢？搬迁发生的固定资产处置损失是直接冲减专项应付款合适？还是按照政府补助确认营业外收入同时确认营业外支出合适？

回答人：chenyiwei
在新企业会计准则下，应采用后者，即“按照政府补助确认营业外收入同时确认营业外支出”。

提问人：蒋苗苗 时间：2017-04-15 23:01:24
陈老师，关于搬迁这个规定，解释 3 号里是说补偿款补偿固定资产、无形资产以及各项费用性损失、停工损失的，这部分从专项应付款转入递延收益；如果双方的补偿协议明确约定了房屋补偿金额、附属设施补偿金额、停产经营损失补偿金额，那我补偿款是不是只能补偿协议里规定的这些损失对于机器设备损失不能补偿。而且补偿金额是不是只能协议里约定的各个金额为限。比如停工损失约定补偿金额是 90 万，但实际是 200 万，我只能有 90 万转入递延收益？另外计算厂房损失的时候，我的折旧是计提到开始搬迁时点吗？

回答人：chenyiwei
不能完全依据协议中的约定对补偿款金额进行分割。而应将补偿款作为一个整体，按准则解释规定的顺序补偿各个项目。